【裁判字號】    97,裁,787
【裁判日期】    970124
【裁判案由】    綜合所得稅
【裁判全文】
最  高  行  政  法  院  裁  定
                                     97年度裁字第00787號
上  訴  人  甲○○
被 上訴 人  財政部高雄市國稅局
代  表  人  乙○○
上列當事人間綜合所得稅事件，上訴人對於中華民國96年8月14
日高雄高等行政法院95年度訴字第603號判決，提起上訴，本院
裁定如下：
    主  文
上訴駁回。
上訴審訴訟費用由上訴人負擔。
    理  由
一、按對於高等行政法院判決之上訴，非以其違背法令為理由，
    不得為之，行政訴訟法第242條定有明文。依同法第243條第
    1項規定，判決不適用法規或適用不當者，為違背法令；而
    判決有同條第2項所列各款情形之一者，為當然違背法令。
    是當事人對於高等行政法院判決上訴，如依行政訴訟法第24
    3條第1項規定，以高等行政法院判決有不適用法規或適用不
    當為理由時，其上訴狀或理由書應有具體之指摘，並揭示該
    法規之條項或其內容；若係成文法以外之法則，應揭示該法
    則之旨趣；倘為司法院解釋或本院之判例，則應揭示該判解
    之字號或其內容。如以行政訴訟法第243條第2項所列各款情
    形為理由時，其上訴狀或理由書，應揭示合於該條項各款之
    事實。上訴狀或理由書如未依此項方法表明，或其所表明者
    與上開法條規定不合時，即難認為已對高等行政法院判決之
    違背法令有具體之指摘，其上訴自難認為合法。
二、本件上訴人對於高等行政法院判決提起上訴，其爭點之屬性
    為「事實認定」。針對上訴人民國84年度綜合所得稅額之計
    算，上訴人為醫院之負責人，而有執行業務所得之產生。但
    其主張其向金融機構貸款，用以購買經營醫院所須之房地，
    或用於擴建醫院及購買醫療器材設備，而要求將其在該年度
    內、因支付上開貸款本金之所生利息支出，列為計算執行業
    務所得之減項。而被上訴人僅認列貸款本金中，可以明確歸
    屬在購買房地款項範圍內之金額部分所對應之利息支出，而
    否准其餘部分本金所對應之利息支出，列為計算當年度執行
    業務所得之減項。原判決亦維持了被上訴人補稅處分中此部
    分之規制性決定。為此上訴人提起本件上訴。主張：「因為
    證明上開支出之憑證已逾越稅捐法制要求之保存期限，以致
    其無法提出。上訴人之主張與常情無違，被上訴人不予採信
    ，顯有違法」云云。惟查在本案中，上開待證事實（即「利
    息支付所對應之貸款本金，實際用於擴建醫院及添購醫療器
    材設備」一事），依法應由上訴人負擔客觀證明責任。而原
    判決復已明白交待：「上訴人沒有提供足夠之證據資料，因
    此無法對待證事實形成確信」之判斷理由。上訴人沒有針對
    原判決心證形成有何違反法令之處，提出具體明確且針鋒相
    對式的指駁。僅空言主張其不須保留帳證，或謂原審法院及
    被上訴人未依職權調事實真相云云。此等上訴理由，客觀言
    之，明顯未達上訴合法審查所要求之「具體化」客觀門檻，
    難謂對原判決之如何違背法令已有具體之指摘。依首揭說明
    ，應認其上訴為不合法。
三、據上論結，本件上訴為不合法，依行政訴訟法第249條第1項
    前段、第104條、民事訴訟法第95條、第78條，裁定如主文
    。
中    華    民    國    97    年    1     月    24    日
                    最高行政法院第一庭
                        審判長法官  鄭  淑  貞
                              法官  楊  惠  欽
                              法官  吳  明  鴻
                              法官  鄭  小  康
                              法官  帥  嘉  寶
以  上  正  本  證  明  與  原  本  無  異
中    華    民    國    97    年    1     月    28    日
                              書記官  莊  俊  亨


司法院資訊處製作；財團法人民間司法改革基金會備份。
